臺灣高等法院刑事判決
110年度上訴字第1551號
上  訴  人  
即  被  告  林宗賢




上列上訴人因洗錢防制法等案件，不服臺灣士林地方法院109年
度金訴字第195號，中華民國110年2月17日第一審判決（起訴案
號：臺灣士林地方檢察署109年度偵字第10811號），提起上訴，
本院判決如下：
    主  文
原判決撤銷。
乙○○幫助犯洗錢防制法第十四條第一項之洗錢罪，處有期徒刑參
月，併科罰金新臺幣壹萬元，罰金如易服勞役，以新臺幣壹仟元
折算壹日。
    事  實
一、乙○○因需錢孔急，於民國109年4月13日收受一則可代為申辦
    銀行貸款之簡訊，即依其上記載電話聯繫，而輾轉以LINE通
    訊軟體與真實姓名年籍不詳自稱為「徐翊翔」之成年男子取
    得聯絡，該成年男子表示欲辦理貸款須提供金融帳戶提款卡
    及密碼，俾製作資金往來紀錄以供申核貸款，而乙○○乃成年
    有金融業相關工作及社會經驗之人，明知銀行帳戶提款卡及
    密碼係供自己使用，攸關個人債信，甚為重要，若同時交予
    他人，可能被非法使用，且能預見提供銀行帳戶予不詳之人
    ，可能遭施詐之人用以遂行財產犯罪，作為取得財物或財產
    上利益之管道，並將該犯罪所得轉出，製造金流斷點，達到
    掩飾、隱匿之結果，以逃避檢警之追緝，竟仍基於縱使遭人
    將其帳戶供作詐欺取財、洗錢犯罪所用，亦不違反其本意之
    幫助犯意，於109年4月15日下午9時33分許，在新北市○○區○○街000號1樓之全家便利商店板橋懷治店內，依「徐翊翔」
    之指示，將其所申設之第一銀行世貿分行帳號000-00000000
    000號帳戶（下稱第一銀行帳戶) 、永豐銀行忠孝分行帳號0
    00-00000000000000號帳戶（下稱永豐銀行帳戶)、合作金庫
    銀行長安分行帳號000-0000000000000號帳戶（下稱合庫銀
    行帳戶) 、玉山銀行新板特區分行帳號000-0000000000000 
    號帳戶（下稱玉山銀行帳戶) 、中華郵政股份有限公司北投
    石牌郵局帳號000-00000000000000號帳戶（下稱郵局帳戶) 
    等5個帳戶之提款卡，利用店到店方式，寄送至「徐翊翔」
    所指定位於臺中市○○區○○路0段000號之全家便利商店台中敦
    化店，由「徐翊翔」所指定真實姓名年籍不詳之收件人「李
    東華」領取收受，並以LINE通訊軟體將前開帳戶之提款卡密
    碼告知「徐翊翔」，供「徐翊翔」或其他受取上開銀行帳戶
    之人（無證據證明為3人以上，亦無證據證明為未成年之人
    ），作為收取、提領或轉出詐騙被害人匯款之帳戶。後「徐
    翊翔」或其他受取乙○○上開帳戶提款卡之人，即意圖為自己
    不法之所有，基於詐欺取財及掩飾或隱匿本案犯罪所得去向
    之犯意，於附表所示之詐騙時間，以如附表所示之方法，詐
    騙如附表所示之被害人己○○、辛○○、甲○○、丙○○、丁○○、戊○○、庚○○，致其等均陷於錯誤，而依施詐之人之指示，於如
    附表所示之匯款時地，將如附表所示之匯款金額，分別匯入
    如附表所示之各該乙○○帳戶內，該等款項旋即於如附表所示
    之提款時間遭人提領殆盡，致生金流之斷點，而無從追查該
    等犯罪所得之去向，以掩飾或隱匿該等犯罪所得。嗣如附表
    所示之各該被害人發覺受騙，經報警後，始循線查獲。
二、案經辛○○、甲○○、丙○○訴由臺北市政府警察局北投分局報告
    臺灣士林地方檢察署（下稱士林地檢署）檢察官偵查起訴。
    理  由
壹、證據能力部分：
一、被告以外之人於審判外之言詞或書面陳述，除法律有規定者
    外，不得作為證據，刑事訴訟法第159條第1項定有明文。又
    被告以外之人於審判外之陳述，雖不符刑事訴訟法第159條
    之1至第159條之4之規定，而經當事人於審判程序同意作為
    證據，法院審酌該言詞陳述或書面陳述作成時之情況，認為
    適當者，亦得為證據；當事人、代理人或辯護人於法院調查
    證據時，知有同法第159條第1項不得為證據之情形，而未於
    言詞辯論終結前聲明異議者，視為有前項之同意，刑事訴訟
    法第159條之5亦有明文。查本件檢察官、上訴人即被告乙○○
    （下稱被告）於本院審判程序中，就本院所認定犯罪事實而
    經調查採用之證據，均表示同意有證據能力（見本院卷第14
    4頁至第151頁），本院復審酌各該證據作成時之情況，尚無
    違法及證明力明顯過低之瑕疵，認以之作為證據應屬適當，
    揆諸上開規定，本件經調查之證據，均有證據能力。
二、至於本院所引之非供述證據部分，並無證據證明係公務員違
    法取得，亦無依法應排除其證據能力之情形，應有證據能力
    。
貳、實體部分：
一、認定犯罪事實所憑之證據及理由：
　㈠訊據被告於審理時供承因思慮不周，被利用而提供帳戶資料
    ，但具狀已坦認有本件幫助詐欺及幫助洗錢之犯行（見本院
    卷第163頁至第167頁），且經證人即告訴人辛○○、甲○○、丙○○、被害人己○○、丁○○、戊○○、庚○○分別於警詢時證述綦詳
    （見偵查卷第27頁至第53頁），並有被告第一銀行、永豐銀
    行、郵局帳戶個資檢視資料（見士林地檢署109年度偵字第1
    0811號偵查卷【下稱偵查卷】第57頁至第61頁）、第一商業
    銀行世貿分行109年5月11日一世貿字第00066號函暨所附被
    告第一銀行帳戶開戶基本資料、開戶影像、被告郵局帳最近
    交易資料明細（見偵查卷第63頁至第71頁、第95頁）、被告
    之第一銀行、合庫銀行、玉山銀行、永豐銀行存摺內頁明細
    影本（見偵查卷第81頁至第93頁）及永豐商業銀行作業處10
    9年10月21日作心詢字第1091014115號金融資料查詢回覆函
    暨所附被告永豐銀行帳戶客戶基本資料表及交易明細、合作
    金庫商業銀行長安分行109年10月27日合金長安字第1090003
    514號函暨所附被告合庫銀行帳戶歷史交易明細查詢結果、
    新開戶建檔登錄單、玉山銀行個金集中部109年10月29日玉
    山個（集中）字第1090128310號函暨所附被告玉山銀行帳戶
    顧客基本資料查詢、交易明細、第一商業銀行股份有限公司
    109年10月16日一總營管字第10900119502號函（見原審卷第
    85頁至第101頁、第105頁）、被告與「徐翊翔」、「彭玲玲
    」間之LINE對話紀錄截圖照片、截圖翻拍照片在卷可佐（見
    偵查卷第73頁至第79頁、原審卷第117至第139頁）。復有如
    附表所示告訴人辛○○、甲○○、丙○○、被害人己○○、丁○○、戊○○、庚○○等人之內政部警政署反詐騙諮詢專線紀錄表、金融
    機構聯防機制通報單、e動郵局交易明細畫面之擷圖照片、
    手機通話紀錄畫面之擷圖照片、受理刑事案件報案三聯單、
    受理詐騙帳戶通報警示簡便格式表、自動櫃員機交易明細表
    、手機網頁及通話紀錄畫面、存款明細、LINE對話紀錄e動
    郵局交易明細畫面之截圖、翻拍照片、銀行帳戶存摺內頁明
    細、銀行取款憑條、存款憑條、匯款申請書代收入收據、匯
    款委託書、存摺封面影本等件在卷為憑（見偵查卷第99頁至
    第229頁），足認被告上開任意性之自白與事實相符，堪以
    採信。
　㈡被告主觀上可預見如將金融機構帳戶資料提供名義人以外之
    第三人使用，可能作為犯罪分子供作財產犯罪用途，對他人
    實施詐欺取財、收取所得款項，並於取得贓款及掩飾犯行不
    易遭人追查之工具，仍不予防免，持續遵照指示提供前開提
    款卡、提款卡密碼，具有幫助詐欺取財、幫助掩飾、隱匿特
    定犯罪所得而洗錢之不確定故意：
　⒈按刑法之故意，可分為直接故意與不確定故意，所謂不確定
    故意即指行為人對於構成犯罪之事實，預見其發生而其發生
    並不違反其本意，刑法第13條第2項定有明文。是被告若對
    於他人可能以其所交付之金融帳戶，進行詐欺取財及洗錢之
    犯罪行為，已預見其發生而其發生並不違反其本意，自仍應
    負相關之罪責。至於行為人何以為該行為，則屬行為人之動
    機，與故意之成立與否無關。因此，如行為人對於他人極可
    能將其所交付之金融帳戶之存摺、提款卡及密碼等資料，供
    作詐欺取財及洗錢等犯罪行為之工具使用一事，已有所預見
    ，但仍抱持在所不惜或聽任該結果發生之心態，而將帳戶資
    料交付他人，無論其交付之動機為何，均不妨礙其成立幫助
    詐欺取財及幫助洗錢之不確定故意。
　⒉洗錢防制法之立法目的，在於防範及制止因犯該法第3條所列
    之特定犯罪而取得或變得之財物或財產上利益及其之孳息，
    藉由包含處置、分層化及整合等各階段之洗錢行為，使其形
    式上轉換成為合法來源，以掩飾或切斷特定犯罪所得與犯罪
    之關聯性，而藉以逃避追訴、處罰。參諸洗錢防制法第3條
    、第4條第2項立法說明等旨，特定犯罪僅係洗錢行為之「不
    法原因聯結」，即特定犯罪之「存在」及「利得」，僅係一
    般洗錢罪得以遂行之情狀，而非該罪之構成要件行為。特定
    犯罪之既遂與否和洗錢行為之實行間，不具有時間先後之必
    然性，只要行為人實行洗錢行為，在後續因果歷程中可以實
    現掩飾、隱匿特定犯罪所得之效果，即得以成立一般洗錢罪
    ，並不以「特定犯罪已發生」或「特定犯罪所得已產生」為
    必要。再洗錢防制法第2條修正之立法說明第4點，已敘明有
    關是否成立該條第3款洗錢行為之判斷重點「在於主觀上是
    否明知或可得而知所收受、持有」，即不以「明知」為限。
    幫助犯之故意，行為人只要概略認識該特定犯罪之不法內涵
    即可，無庸過於瞭解正犯行為之細節或具體內容。金融帳戶
    乃個人理財工具，依我國現狀，申設金融帳戶並無任何特殊
    限制，且可於不同之金融機構申請多數帳戶使用，是依一般
    人之社會通念，若見他人不以自己名義申請帳戶，反而收購
    或借用別人之金融帳戶以供使用，並要求提供提款卡及告知
    密碼，則提供金融帳戶者主觀上如認識該帳戶可能作為對方
    收受、提領特定犯罪所得使用，對方提領後會產生遮斷金流
    以逃避國家追訴、處罰之效果，仍基於幫助之犯意，而提供
    該帳戶之提款卡及密碼，以利洗錢實行，仍可成立一般洗錢
    罪之幫助犯（最高法院刑事大法庭108年度台上大字第3101
    號裁定意旨參照）。
　⒊又金融帳戶為個人之理財工具，一般民眾皆可以存入最低開
    戶金額之方式，自由申請開設金融帳戶，並無任何特殊限制
    ，因此一般人申請存款帳戶極為容易而便利，且得同時在不
    同金融機構申請多數存款帳戶使用，並無使用他人帳戶之必
    要，此為一般日常生活所熟知之常識，是以除非充作犯罪使
    用，並藉此躲避警方追緝，一般正常使用之存款帳戶，並無
    向他人借用帳戶存摺及金融卡之必要。參以坊間報章雜誌及
    新聞媒體，對於以簡訊通知中獎、假應徵真詐財、假借款真
    詐財或其他類似之不法犯罪集團，經常利用大量收購之他人
    存款帳戶，以供被害人匯款而遂行其等詐欺取財犯行之案件
    ，亦多所報導及再三披露，故避免此等專屬性甚高之物品被
    不明人士利用為與財產有關之犯罪工具，為一般常識，倘若
    有藉端向他人蒐集帳戶者，依通常社會經驗，當就其是否為
    合法用途存疑，而一般人依通常生活認知皆可知悉應妥慎保
    管自身金融資料，以免帳戶遭他人作為從事不法犯行之工具
    之認識。再者，縱然特殊情況偶須交付帳戶資料予他人使用
    ，通常僅有提供帳號以便利他人匯款，除非在彼此間有相當
    信賴關係，深入瞭解他人用途暨其合理性，且得以控制使用
    目的時，始有可能連同密碼一併交付；若非如此，則往往係
    因帳戶內幾無存款，基於自己權益不受侵害，並無損失，即
    使不相識之他人持以使用，亦無損自身權益之僥倖心態，且
    為追求與自身條件已不相當之自利目的，始有放任自身帳戶
    供陌生人使用，毫不加以管控之客觀行為，此亦足見行為人
    縱然依一般社會生活經驗預見帳戶之提供有遭犯罪集團利用
    作為詐欺取財轉帳匯款及掩飾、隱匿特定犯罪所得而洗錢等
    淪為犯罪工具之可能，主觀上卻仍基於縱生此結果亦不違背
    其本意之幫助他人詐欺取財及洗錢之不確定故意而為之。
　⒋另依現今金融機構信用貸款實務，係依申請貸款人之個人之
    工作狀況、收入金額及相關之財力證明資料（如工作證明、
    往來薪轉存摺餘額影本、扣繳憑單等），經金融機構評估申
    請人之債信後，以決定是否放款以及放款額度，且過程中自
    無要求申貸人提供帳戶存摺、提款卡及密碼之必要，且倘若
    貸款人債信不良，並已達金融機構無法承擔風險之程度時，
    任何人均無法貸得款項，委託他人代辦時亦然；是依一般人
    之社會生活經驗，借貸者若見他人不以其還款能力之相關資
    料作為判斷貸款與否之認定，亦不要求提供抵押或擔保品，
    反而要求借貸者交付與貸款無關之金融帳戶資料及密碼，衡
    情借貸者對於該等銀行帳戶資料可能供他人作為財產犯罪之
    不法目的使用，當有合理之預期。
  ⒌本件被告於案發時係年滿41歲之成年人，且依其於本院審理
    時所陳其係法律系畢業，且曾於金融業，從事催收工作，知
    悉一般向銀行貸款需提供薪轉資料、存摺之存款餘額內頁，
    但不需要同時提供存摺、提款卡及密碼，其係因案發當時沒
    有工作，且積欠房租，才會一時失慮不周等情（見本院卷第
    156頁至第158頁），顯見，被告非惟具有法律專業，且係有
    金融產業相關資歷、歷練之人，且深知其當時並無還款能力
    ，依其資力並無法向銀行申辦貸款，卻仍因迫於自身經濟困
    窘，貪圖報酬，將其前開提款卡及密碼交付予他人。再參諸
    被告於原審審理時供承交付帳戶後，其無法控制對方任意使
    用其帳戶，也無法控制對方不法使用其帳戶等語（見原審卷
    第322頁），堪認被告明知其帳戶資料有可能遭他人利用作
    為非法使用，而仍基於幫助他人犯罪之不確定故意將其提款
    卡及密碼交付他人無訛。
　⒍至被告嗣後之掛失、報案等作為，核屬其基於不確定故意幫
    助他人犯罪後，所為補救之舉，對於本院上開認定被告具有
    幫助詐欺取財、幫助掩飾、隱匿特定犯罪所得而洗錢之不確
    定故意不生影響，併此敘明。
  ㈢綜上，本件事證明確，被告犯行已堪認定，應依法論科。
二、論罪科刑：
　㈠按刑法上之幫助犯，係對於犯罪與正犯有共同之認識，而以
    幫助之意思，對於正犯資以助力，而未參與實施犯罪之行為
    者而言；是以，如未參與實施犯罪構成要件之行為，且係出
    於幫助之意思提供助力，即屬幫助犯，而非共同正犯。本件
    被告基於幫助之犯意，提供自己金融帳戶提款卡及密碼予他
    人使用，而取得帳戶提款卡及密碼之人或其轉受者利用被告
    之幫助，使被害人或告訴人等因受詐而陷於錯誤，匯款存入
    被告所提供之金融帳戶後，復遭提領殆盡，併生金流之斷點
    ，無從追索查緝。被告所為僅為他人之詐欺取財及洗錢犯行
    提供助力，尚無證據足以證明被告係以自己實施詐欺及洗錢
    犯罪之意思，或與他人為詐欺及洗錢犯罪之犯意聯絡，或有
    直接參與詐欺及洗錢犯罪構成要件之行為分擔，應認被告係
    詐欺及洗錢罪之幫助犯，而非共同正犯。
　㈡核被告所為，係應成立刑法第30條第1項前段、第339 條第1
    項之幫助詐欺取財罪，及刑法第30條第1項前段、洗錢防制
    法第14條第1 項之幫助洗錢罪。又本案依現有卷證無從認定
    被告所幫助之詐欺成員人數已達3人以上，依「罪證有疑，
    罪疑唯輕」之原則，尚難認本案有刑法第30條第1項前段、
    第339條之4第1項之幫助加重詐欺取財罪之情形，附此敘明
    。
　㈢至檢察官起訴意旨雖認被告將本案帳戶提款卡及密碼交付他
    人為詐欺及洗錢犯罪，亦係洗錢防制法第2條第2款、第14條
    第1項洗錢罪之正犯云云。惟按提供金融帳戶提款卡及密碼
    之行為人，因已將帳戶之提款卡及密碼等物件提供他人使用
    ，失去對自己帳戶之實際管領權限，若無配合指示親自提款
    ，即無收受、持有或使用特定犯罪所得之情形，且無積極之
    移轉或變更特定犯罪所得之行為，故非屬洗錢防制法第2條
    第1款、第3款所稱之洗錢行為。又洗錢防制法第2條第2款之
    掩飾、隱匿行為，目的在遮掩、粉飾、隱藏、切斷特定犯罪
    所得與特定犯罪間之關聯性，須與欲掩飾、隱匿之特定犯罪
    所得間具有物理上接觸關係（事實接觸關係）。而提供金融
    帳戶提款卡及密碼供他人使用，嗣後被害人雖匯入款項，然
    此時之金流仍屬透明易查，在形式上無從合法化其所得來源
    ，未造成金流斷點，尚不能達到掩飾或隱匿特定犯罪所得之
    來源、去向及所在之作用，須待款項遭提領後，始產生掩飾
    、隱匿之結果，若無參與後續之提款行為，即非同條第2 款
    所指洗錢行為，無從成立一般洗錢罪之直接正犯（最高法院
    刑事大法庭108年度台上大字第3101號裁定意旨參照）。本
    件被告僅提供銀行帳戶提款卡及密碼供他人使用，卷內無積
    極證據證明被告有何參與後續之提款行為，揆諸前開說明，
    其所為即非洗錢防制法第2條第2款所指之洗錢行為，尚無從
    成立一般洗錢罪之直接正犯，起訴意旨就此部分，容有誤會
    。因正犯與幫助犯、既遂犯與未遂犯，犯罪之態樣或結果雖
    有不同，然基本事實均相同，爰不生變更起訴法條之問題，
    附此敘明。
　㈣又被告以一次交付前開5個金融帳戶提款卡及告知密碼之幫助
    行為，使告訴人辛○○、甲○○、丙○○、被害人己○○、丁○○、戊○○、庚○○等人受詐騙匯款，並遮斷金流，侵害數個被害人之
    財產法益，係一行為觸犯幫助詐欺取財罪及幫助一般洗錢罪
    ，為想像競合犯，應依刑法第55條前段規定，從一重論以幫
    助一般洗錢罪處斷。
　㈤刑之減輕事由：
  ⒈被告基於幫助之犯意而為非屬詐欺取財及洗錢犯行之構成要
    件行為，為幫助犯，所犯情節較正犯輕微，爰依刑法第30條
    第2項之規定，按正犯之刑減輕之。
　⒉按犯洗錢防制法第14條、15條之罪，在偵查或審判中自白者
    ，減輕其刑，洗錢防制法第16條第2項定有明文。查被告於
    本院審理時業已坦認犯行（見本院卷第163頁至第167頁），
    符合洗錢防制法第16條第2項之減刑要件，爰依上開規定遞
    減輕其刑。
三、撤銷原判決之理由：
　㈠原審以被告犯幫助詐欺取財罪、幫助洗錢罪，事證明確，予
    以論科，固非無見。被告上訴意旨以原審認定被告有幫助詐
    欺取財及幫助洗錢之犯意，尚難甘服云云。然被告於本院審
    理時業已坦認犯行，且被告所為幫助取財、幫助洗錢犯行，
    經本院認定如前，被告上訴指摘原審認定不當，亦為無理由
    。惟被告於本院審理時業已坦認犯行（見本院卷第163頁至
    第167頁），符合洗錢防制法第16條第2項之減刑要件，原審
    未及審酌，自應由本院予以撤銷改判。
  ㈡爰以行為人之責任為基礎，審酌被告僅因經濟困窘，即恣意
    提供其前開金融帳戶提款卡、密碼，作為詐欺集團成員向告
    訴人、被害人詐欺取財及洗錢之工具，徒增被害人追償、救
    濟困難，並造成金流斷點，使執法人員難以追查詐欺集團成
    員之真實身分，助長詐欺犯罪之風氣，危害社會治安與金融
    秩序，應嚴予非難，衡諸被告前無任何犯罪紀錄，有本院被
    告前案紀錄表在卷可佐（見本院卷第43頁），素行不差，惟
    其犯後於偵查及原審審理中始終否認犯行，於本院審理之末
    始坦認犯行之態度，且均未與告訴人或被害人等達成和解，
    併考量其犯罪之動機及目的，與其自陳為大學法律系畢業之
    智識程度、未婚，和父親同住，及曾從事金融機構貸款催收
    相關工作，目前無業之家庭經濟與生活狀況等一切情狀（見
    本院卷第157頁至第160頁），量處有期徒刑3月，併科罰金
    新臺幣1萬元，並就罰金部分諭知易服勞役之折算標準，以
    示懲儆。
　㈢又被告雖未曾因故意犯罪受有期徒刑以上刑之宣告，此有本
    院被告前案紀錄表可考（見本院卷第43頁），其雖於本院審
    理中終知坦認犯行，然其與被害人或告訴人等均未有和解，
    併斟酌以被告之智識、工作經歷，猶存姑且僥倖之心，應有
    警惕之必要，尚難認有暫不執行為適當之情形，不宜併為緩
    刑之諭知，爰予敘明。　
四、關於沒收部分：　
　㈠按犯罪所得，屬於犯罪行為人者，沒收之；於全部或一部不
    能沒收或不宜執行沒收時，追徵其價額，刑法第38條之1第 
    1項前段、第3項分別定有明文。
  ㈡本件被告為一般洗錢罪之幫助犯，無其他證據證明被告確已
    因幫助洗錢之行為實際獲得報酬而有犯罪所得，且本件卷內
    尚無證據可認被告有因提供帳戶而獲有報酬之情，故無從就
    犯罪所得宣告沒收，附此敘明。　　
據上論斷，應依刑事訴訟法第369條第1項前段、第364條、第299
條第1項前段，洗錢防制法第14條第1項、第16條第2項，刑法第1
1條、第30條、第339條第1項、第55條、第42條第3項，刑法施行
法第1條之1第1項，判決如主文。　　
本案經檢察官王碧霞提起公訴，檢察官陳玉華到庭執行職務。
中　　華　　民　　國　　110 　年　　11　　月　　9 　　日
                  刑事第三庭  審判長法　官  張惠立 
                                    法　官  廖怡貞 
                                    法　官  鄭昱仁 
以上正本證明與原本無異。
如不服本判決，應於收受送達後20日內向本院提出上訴書狀，其
未敘述上訴之理由者並得於提起上訴後20日內向本院補提理由書
（均須按他造當事人之人數附繕本）「切勿逕送上級法院」。
                                    書記官  劉靜慧
中　　華　　民　　國　　110 　年　　11　　月　　9 　　日
附錄：本案論罪科刑法條全文
洗錢防制法第2條
本法所稱洗錢，指下列行為：
一、意圖掩飾或隱匿特定犯罪所得來源，或使他人逃避刑事追訴
    ，而移轉或變更特定犯罪所得。
二、掩飾或隱匿特定犯罪所得之本質、來源、去向、所在、所有
    權、處分權或其他權益者。
三、收受、持有或使用他人之特定犯罪所得。
洗錢防制法第14條
有第二條各款所列洗錢行為者，處7年以下有期徒刑，併科新臺
幣5百萬元以下罰金。
前項之未遂犯罰之。
前二項情形，不得科以超過其特定犯罪所定最重本刑之刑。
中華民國刑法第339條（普通詐欺罪）
意圖為自己或第三人不法之所有，以詐術使人將本人或第三人之
物交付者，處5年以下有期徒刑、拘役或科或併科50萬元以下罰
金。
以前項方法得財產上不法之利益或使第三人得之者，亦同。
前二項之未遂犯罰之。
中華民國刑法第30條
幫助他人實行犯罪行為者，為幫助犯。雖他人不知幫助之情者，
亦同。
幫助犯之處罰，得按正犯之刑減輕之。  

附表：
編號 被害人 詐騙時間（民國） 詐騙方法 匯款時間（民國）／地點或方式 匯款金額（新臺幣） 匯入被告帳戶 提款時間 提款金額（新臺幣） 證據 1 己○○（未提告） 109年4月21日下午7時許 詐騙集團成員撥打電話予己○○，佯稱為其大姊，因需錢孔急而借款，致己○○陷於錯誤，依其指示匯款。 109年4月22日中午12時25分許／臺中市○區○○○路000號合庫銀行南台中分行，臨櫃匯款 5萬元 第一銀行帳戶 109年4月22日中午12時33分 2萬元 1.被害人己○○於警詢之陳述（見偵查卷第39至40頁）。 2.內政部警政署反詐騙諮詢專線紀錄表、受理詐騙帳戶通報警示簡便格式表、臺中市政府警察局第三分局健康派出所受理刑事案件報案三聯單、金融機構聯防機制通報單（見偵查卷第161頁、第163頁、第173頁、第175頁）。 3.合庫銀行匯款申請書代收入收據、被害人己○○與詐欺集團成員LINE對話紀錄截圖照片（見偵查卷第165頁至第171頁）。 4.被告第一銀行帳戶個資檢視、開戶資料、交易明細及存摺內頁影本（見偵查卷第59頁、第63頁至第71頁、第81頁、第83頁）。        109年4月22日中午12時34分 2萬元         109年4月22日中午12時36分 9,000元  2 辛○○（提告） 109 年4月22日中午12時許 詐騙集團成員撥打電話予辛○○，佯稱為其友人，因需錢孔急而借款，致辛○○陷於錯誤，依其指示匯款。 109年4月22日中午12時46分許／臺北市○○區○○○路0段00○00號第一銀行復興分行，臨櫃匯款 5萬元 第一銀行帳戶 109年4月22日下午1時15分 2萬元 1.告訴人辛○○於警詢、偵訊之陳述（見偵查卷第49頁至53頁、第267頁至第27 9頁）。 2.臺北市政府警察局大安分局新生南路派出所受理詐騙帳戶通報警示簡便格式表、金融機構聯防機制通報單（見偵查卷第199頁至第205頁）。 3.第一銀行存款憑條、台北富邦銀行匯款委託書（證明聯）、網路銀行交易明細、告訴人辛○○與詐欺集團成員LINE對話紀錄翻拍照片、告訴人辛○○帳戶封面及內頁影本（見偵查卷第207至第209、第211頁至第229頁）。 4.被告第一銀行帳戶個資檢視、開戶資料、交易明細及存摺內頁影本（見偵查卷第59頁、第65頁至第71頁、第83頁）。 5.被告合庫銀行帳戶存摺內頁影本、開戶資料、交易明細（見偵查卷第89頁，原審卷第93頁至第95頁）。        109年4月22日下午1時16分 2萬元         109年4月22日下午1時21分 1萬元      109年4月22日下午3 時15分許／臺北市○○區○○○路0 段000 號台北富邦銀行懷生分行，臨櫃匯款 5萬元 合庫銀行帳戶 109年4 月22日下午3時15分後某時 3萬元         109年4月22日下午3時15分後某時 2萬元      109年4月23日上午11時22分許／網路銀行匯款 5萬5,000元 合庫銀行帳戶 109年4月23日上午11時22分後某時 3萬元         109年4月23日上午11時22分後某時 2萬元         109年4月23日上午11時22分後某時 4,000元         109年4月23日上午11時22分後某時 1,000元  3 甲○○（提告） 109年4月24日上午9時56分許 詐騙集團成員撥打電話予甲○○，佯稱為其二嫂，因欠債，需錢孔急云云，致甲○○陷於錯誤，依其指示匯款。 109年4月24日上午11時50分許／臺北市○○區○○路000 號玉山銀行城東分行，臨櫃匯款 20萬元 玉山銀行帳戶 109年4月24日中午12時54分 5萬元 1.告訴人甲○○於警詢、偵訊之陳述（見偵查卷第35頁至第37頁、第269頁）。 2.內政部警政署反詐騙諮詢專線紀錄表、臺北市政府警察局中正第二分局南昌路派出所受理刑事案件報案三聯單、受理詐騙帳戶通報警示簡便格式表（見偵查卷第137頁至第141 頁）。 3.告訴人甲○○帳戶存摺內頁影本、玉山銀行取款憑條、手機簡訊及通話紀錄畫面翻拍照片（見偵查卷第143頁至第159頁）。 4.被告玉山帳戶存摺內頁影本、開戶資料、交易明細（見偵查卷第93頁，原審卷第99頁至第101頁）。        109年4月24日中午12時55分 5萬元         109年4月24日中午12時55分 5萬元         109年4月24日下午1時36分 2 萬9,000元  4 丙○○（提告） 109年4月24日下午1 時許 詐騙集團成員在借款網頁刊登借款訊息，丙○○以LINE與對方連繫後，依其指示匯款3 期本金及利息。 109年4月24日下午1 時46分許／網路銀行匯款 3萬6,000元 永豐銀行帳戶 109年4月24日下午2時7分 1萬6,000元 1.告訴人丙○○於警詢、偵訊之陳述（見偵查卷第41頁至第43頁、第267頁至第269頁）。 2.內政部警政署反詐騙諮詢專線紀錄表、高雄市政府警察局新興分局中山路派出所受理詐騙帳戶通報警示簡便格式表、金融機構聯防機制通報單（見偵查卷第177頁至第183頁）。 3.e動郵局交易明細畫面翻拍照片、告訴人丙○○與詐欺集團成員LINE對話紀錄截圖照片（見偵查卷第187頁至第195頁）。 4.被告永豐銀行帳戶個資檢視、存摺內頁影本、客戶基本資料表、交易明細（見偵查卷第61頁、第87頁，原審卷第87頁至第90頁）。        109年4月24日下午2時8分 2萬元  5 丁○○（未提告） 109年4月24日下午6 時25分許 詐欺集團成員撥打電話予丁○○，佯稱為白木耳專賣店人員，因作業錯誤致訂單錯置，須依其指示取消訂單云云，致丁○○陷於錯誤依其指示匯款。 109年4月24日下午6 時54分／網路銀行匯款 1萬5,330元 第一銀行帳戶 109年4月24日下午7時8分 1萬元 1.證人即被害人丁○○於警詢之陳述（見偵查卷第45頁至第47頁）。 2.內政部警政署反詐騙諮詢專線紀錄表、金融機構聯防機制通報單（見偵查卷第99頁第101頁）。 3.e動郵局交易明細畫面翻拍照片、手機通話紀錄畫面截圖照片（見偵查卷第105頁至第107頁）。 4.被告第一銀行帳戶個資檢視、開戶資料、交易明細及存摺內頁影本（見偵查卷第59頁、第65頁至第71頁、第83頁）。        109年4月24日下午7時9 分 5,000元  6 戊○○（未提告） 109年4月24日下午6 時44分許 詐欺集團成員撥打電話予戊○○，佯稱為8more 白木耳專賣店人員，因作業錯誤多訂20組商品，須依其指示取消訂單云云，致戊○○陷於錯誤依其指示匯款。 109年4月24日下午7 時27分許／網路銀行匯款 4萬9,989元 第一銀行帳戶 109年4月24日下午7時38分 2萬元 1.證人即被害人戊○○於警詢之陳述（見偵查卷第31頁至第33頁）。 2.內政部警政署反詐騙諮詢專線紀錄表、臺北市政府警察局大同分局延平派出所受理刑事案件報案三聯單、受理詐騙帳戶通報警示簡便格式表、金融機構聯防機制通報單（見偵查卷第127頁至第133 頁）。 3.存款明細截圖照片（見偵查卷第135 頁）。 4.被告第一銀行帳戶個資檢視、開戶資料、交易明細及存摺內頁影本（見偵查卷第59頁、第65頁至至第71頁、第83頁至第85頁）。        109年4月24日下午7時39分 2萬元         109年4月24日下午7時40分 9,989元  7 庚○○（未提告） 109年4月24日下午8時26分許 詐欺集團成員撥打電話予庚○○，佯稱可協助取消其在臉書網站- 創意噴霧GO！TECHS 會員資格，並須依其指示操作ATM 解除云云，致庚○○陷於錯誤依其指示匯款。 109年4月24日下午9 時3分許／新竹縣○○鄉○○路0 號明新科大之郵局ATM 2萬9,985元 郵局帳戶 109年4月24日下午9時11分 2萬元 1.證人即被害人庚○○於警詢之陳述（見偵查卷第27頁至第29頁）。 2.內政部警政署反詐騙諮詢專線紀錄表、新竹縣政府警察局新湖分局新豐分駐所受理刑事案件報案三聯單、受理詐騙帳戶通報警示簡便格式表、金融機構聯防機制通報單（見偵查卷第109頁至第119 頁）。 3.ATM交易明細表、手機網頁及通話紀錄畫面截圖照片（見偵查卷第121頁、第125頁）。 4.郵局帳戶個資檢視、交易明細（見偵查卷第57頁、第95頁）。        109年4月24日下午9時12分 9,985元      109年4月24日下午9 時11分許／新竹縣○○鄉○○路0 號明新科大之郵局ATM 2萬9,985元 郵政帳戶 109年4月24日下午9時25分 2萬元         109年4月24日下午9時25分 9,985元